【裁判字號】    97,訴,5051
【裁判日期】    971230
【裁判案由】    毒品危害防制條例
【裁判全文】
臺灣板橋地方法院刑事判決              97年度訴字第5051號
公  訴  人  臺灣板橋地方法院檢察署檢察官
被      告  甲○○
                    （另案羈押在臺灣臺北看守所）
上列被告因違反毒品危害防制條例案件，經檢察官提起公訴（97
年度毒偵字第8947號），因被告於本院準備程序中為有罪之陳述
，經合議庭裁定由受命法官獨任進行簡式審判程序，判決如下：
    主  文
甲○○施用第一級毒品，累犯，處有期徒刑拾月。
    事  實
一、甲○○前因施用毒品案件，經本院以八十九年度毒聲字第二
    七二號裁定送觀察、勒戒後，因認無繼續施用毒品傾向，於
    民國八十九年一月二十八日釋放出所，並由臺灣板橋地方法
    院檢察署檢察官於八十九年一月三十一日以八十九年度毒偵
    字第四七三號為不起訴處分確定。另因施用毒品案件，經本
    院以八十九年度易字第三七一三號刑事判決判處有期徒刑六
    月，於九十年三月二十六日判決確定。又因施用毒品案件，
    經本院以九十二年度訴字第一九○六號刑事判決判處有期徒
    刑八月，於九十二年十月十三日判決確定，嗣於九十三年九
    月八日縮刑期滿執行完畢（致使本件構成累犯）。詎其猶不
    知悔改，於前開觀察、勒戒執行完畢後，五年內再犯上開施
    用毒品案件經法院判處罪刑確定後，復基於施用第一級毒品
    之犯意，於九十七年十月三日上午某時許在臺北縣中和市某
    工地（起訴書載為於九十七年十月三日晚上十時十五分許經
    警詢問採尿前二十六小時內某時，在不詳處所）以將海洛因
    用水稀釋後置入針筒內施打之方式，施用第一級毒品海洛因
    一次。嗣於同日晚上九時三十分許在臺北縣板橋市○○街二
    二號前，因另案為警緝獲，並採集其尿液送驗而查知上情。
二、案經臺北縣政府警察局板橋分局報告臺灣板橋地方法院檢察
    署檢察官偵查起訴。因甲○○於本院準備程序中為有罪之陳
    述，經本院合議庭裁定以簡式審判程序審理。
    理  由
一、訊據被告甲○○對於前揭犯罪事實均坦承不諱，經查：
（一）被告經警採尿送台灣檢驗科技股份有限公司以酵素免疫分
      析法篩檢、氣相層析質譜儀分析法確認，檢驗結果認該尿
      液呈嗎啡陽性反應，此有該公司九十七年十月二十二日
      CH/ 二○○八/A○二五二號濫用藥物檢驗報告、尿液代碼
      對照表各一份附卷可稽（見偵查卷第四十二頁、第十九頁
      ）。又海洛因施用入人體後水解還原成嗎啡，再循嗎啡之
      代謝方式排出體外，業據行政院衛生署藥物食品檢驗局以
      七三藥檢壹字第○三○二二一號函說明綦詳，且尿液中能
      否驗出嗎啡陽性反應，與其投與量、投與途徑、採尿時間
      、個人體質及檢測方法之靈敏度有關，國外曾有文獻報導
      注射六毫克之海洛因鹽酸鹽，其代謝物嗎啡之平均可檢出
      時限約為二十六小時，亦經行政院衛生署藥物食品檢驗局
      於八十一年九月八日以（八一）藥檢壹字第八一一四八八
      五號函釋明在案。前揭尿液檢驗報告載明係以GC/MS （即
      氣相層析質譜儀分析法）方法作為確認檢驗之方式，而該
      方法之原理係檢品經氣化後，通過層析管分離純化，再將
      純化後之成分循序送入質譜儀做個別鑑定。因質譜儀所測
      定之圖譜，在化學上被公認具有指紋特性，故可據以完全
      判定該檢品係為何種化合物。是以氣相層析質譜儀（GC/M
      S） 作藥物及其代謝產物之定性及定量分析，幾乎不會有
      偽陽性反應產生，此經台北榮民總醫院於八十三年四月七
      日以八三北總內字第三○五九號函釋明在案。準此被告應
      有在前揭犯罪時間施用第一級毒品海洛因之行為甚明。
（二）被告前有如事實欄所載因施用毒品案件，經法院裁定送觀
      察、勒戒，因認無繼續施用毒品傾向於八十九年一月二十
      八日釋放出所後，五年內再犯如事實欄所載施用毒品案件
      經法院判處罪刑確定，有臺灣高等法院被告前案紀錄表一
      份在卷可按，復為本件施用第一級毒品海洛因，是本件事
      證明確，被告犯行洵堪認定，應予依法論科。
二、按海洛因屬於毒品危害防制條例第二條第二項第一款所規定
    之第一級毒品，核被告施用海洛因之行為，係犯毒品危害防
    制條例第十條第一項之施用第一級毒品罪。其持有毒品之低
    度行為，應為施用毒品之高度行為所吸收，不另論罪。又被
    告有如事實欄所載刑事科刑及執行紀錄，有臺灣高等法院被
    告前案紀錄表一份在卷可憑，其受有期徒刑之執行完畢後，
    五年以內故意再犯本件有期徒刑以上之罪，為累犯，應依刑
    法第四十七條第一項之規定加重其刑。本院審酌被告施用毒
    品，足以戕害其身心，滋生其他犯罪，惡化治安，嚴重損及
    公益，且被告前曾犯施用毒品罪，業經觀察、勒戒及刑事執
    行完畢，仍未戒斷其施用毒品之惡習，竟再為本件施用毒品
    犯行，顯見其不思悔改，而其施用毒品行為於本質上係屬自
    我戕害行為，反社會性之程度應屬較低，及其犯後坦承犯行
    ，態度良好等一切情狀，量處如主文所示之刑，以資懲儆。
據上論斷，應依刑事訴訟法第二百七十三條之一第一項、第二百
九十九條第一項前段，毒品危害防制條例第十條第一項、第二十
三條第二項，刑法第十一條前段、第四十七條第一項，判決如主
文。
本案經檢察官謝岳龍到庭執行職務。
中    華    民    國    97    年    12    月    30    日
                刑事第十二庭    法  官  劉  安  榕
以上正本證明與原本無異。
如不服本判決，應於判決送達後10日內敘明上訴理由，向本院提
出上訴書狀（應附繕本），上訴於臺灣高等法院；未敘述上訴理
由者，應於上訴期間屆滿後20日內向本院補提理由書（均須按他
造當事人之人數附繕本），切勿逕送上級法院。
                                書記官  陳  盈  真
中    華    民    國    97    年    12    月    31    日
附錄本案論罪科刑法條全文：
毒品危害防制條例第10條
施用第一級毒品者，處六月以上五年以下有期徒刑。
施用第二級毒品者，處三年以下有期徒刑。


司法院資訊處製作；財團法人民間司法改革基金會備份。
